臺灣高等法院刑事判決　　　　　　　　　　　　　九十一年度上訴字第三三九四號
　　上　訴　人
　　即　被　告　乙○○　男二十.
　　指定辯護人　本院甲○辯護人　周君穎
右上訴人即被告因違反槍砲彈藥刀械管制條例等案件，不服臺灣士林地方法院九十一
年度訴字第三六二號，中華民國九十一年九月二十三日第一審判決（起訴案號：臺灣
士林地方法院檢察署九十一年度偵字第二八八六號）提起上訴，本院判決如左：
    主  文
上訴駁回。
    事實及理由
一、本案經本院審理結果，認第一審以上訴人即被告乙○○犯刑法第三百二十一條第
    一項第三款、第三百二十條第一項、第三百五十四條、槍砲彈藥刀械管制條例第
    十一條第一項等罪，分別判處有期徒刑二年、一年十月，並就所犯槍砲彈藥刀械
    管制條例第十一條第一項之罪部分，併科罰金新台幣貳拾萬元，並諭知罰金部分
    如易服勞役以罰金總額與六個月之日數比例折算；並定應執行刑為有期徒刑三年
    六月，併科罰金新台幣貳拾萬元，罰金如易服勞役以罰金總額與六個月之日數比
    例折算。另諭知扣案具殺傷力之仿DERRINGER 雙管手槍製造之金屬玩具改造手槍
    壹支（槍枝管制編號：0000000000）、仿WALTHER 廠半自動手槍製造
    之金屬玩具改造手槍壹支（槍枝管制編號：0000000000）、電鑽壹支
    及砂輪機壹台，均沒收。認事用法及量刑均無不當，應予維持，並引用第一審判
    決書記載之事實、證據及理由。
二、被告上訴意旨徒以原審量刑過重，渠只是報繳，只能論持有云云。
三、惟查：
（一）被告於購得前開玩具槍、彈後，旋在臺北縣三芝鄉○○○○○道路旁之空屋內
      ，一併將前開仿DERRINGER 雙管手槍製造之金屬玩具手槍改造成為具有殺傷力
      之改造掌心雷手槍，將黑色仿WALTHER 廠半自動手槍製造之金屬玩具手槍改製
      為具有殺傷力之改造八厘米手槍等情，亦據被告乙○○於警訊時（詳見偵查卷
      第二二頁背面稱：「（問：該槍枝、子彈你從何而來？）於九十年十二月間在
      三重市（確實地址已不知道）以新台幣六萬元左右買的，後我即在三芝鄉新庄
      子之空屋內改造槍枝、子彈。」等語）、偵查（詳見偵查卷第八四頁背面九十
      一年三月十二日偵查庭訊稱：「（問：手槍及子彈何來？）是九十年七、八月
      間在三重市文具店購買的，以六萬元買含四支槍及子彈，買回來我就在三芝鄉
      山上空屋拿電鑽將槍管打通，再買火藥填充在子彈內，我有試射過，掌心雷及
      貝瑞塔可以擊發。」等語、偵查卷第一０五頁九十一年四月十一日偵查庭訊稱
      ：「（問：改造掌心雷手槍、八釐米手槍及貝瑞塔手槍及子彈半成品是你製作
      的？）是。」等語）均供承不諱；核與證人即查獲之台北縣警察局淡水分局小
      隊長莊茂祥於本院九十一年八月十二日庭訊時證述之情節相符，並有被告所立
      自願受搜索同意書及臺北縣警察局淡水分局扣押物品收據證明書、臺北縣警察
      局淡水分局扣押物品目錄表（詳見偵查卷第七二頁至第七三頁，記載於臺北縣
      三芝鄉○○○○○道路旁無門牌號空屋內等處所扣得改造掌心雷一支、改造八
      釐米手槍二支、改造貝瑞塔手槍一支、研磨機三台、電鑽一支、砂輪機一台、
      改造子彈半成品八十二顆、改造子彈成品五顆、擊發過彈殼四顆、活動扳手五
      支、工具箱一盒）、扣案物品、車號ＮＸ─一三八五號自小客車及空屋照片（
      詳見偵查卷第七四頁至第七七頁）附卷可稽，復有被告乙○○所有之改造掌心
      雷手槍及改造八厘米手槍各一枝、供改製手槍用之電鑽一支、砂輪機一台扣案
      可資佐證。是被告空言其只是報繳，只能論持有云云，於法要非可採。
（二）原審法院係審酌被告有犯罪前科，素行不良，及其犯罪之動機、目的、手段、
      私自改造手槍，對他人生命身體構成嚴重威脅，危害社會治安甚鉅，惟犯後供
      認犯行頗具悔意等一切情狀，量處如主文所示之刑，並定其應執行刑，併科罰
      金部分並諭知易服勞役之折算標準；經核尚屬適當。再參以被告所犯之違反槍
      砲彈藥刀械管制條例之罪，雖被告有一得減輕至三分之二之事由（自首並報繳
      槍械），惟該罪之法定本刑為五年以上有期徒刑，且被告就此部分尚有一加重
      之事由；而被告所犯連續攜帶兇器竊盜之罪，其法定本刑為六月以上五年以上
      有期徒刑，且關於此部分犯罪，被告有二項加重之事由（連續犯、累犯），是
      原判量處前述之刑，要非得謂重。
四、綜上所述，被告前述上訴意旨所陳各節，均非可採，其執此上訴意旨，指摘原判
    決不當，求予撤銷改判，為無理由，應予駁回。
五、被告經合法傳喚，無正當理由不到庭，爰不待其陳述逕行判決。
據上論結，應依刑事訴訟法第三百七十三條、第三百六十八條、第三百七十一條，判
決如主文。
本案經檢察官鄭龍照到庭執行職務。
中      華      民      國      九十一      年    十二    月    二十四  日
                              臺灣高等法院刑事第十庭
                                  審判長法  官  溫  耀  源
                                        法  官  何  菁  莪
                                        法  官  林  銓  正
右正本證明與原本無異。
如不服本判決，應於判決收受送達後十日內向本院提出上訴書狀，其未敘述上訴
之理由者並得於提起上訴後十日內向本院補提理由書（均須按他造當事人之人數
附繕本）。
                                        書記官  陳  菊  珍
中      華      民      國      九十一      年    十二    月    三十    日
附錄：本案論罪科刑法條全文
槍砲彈藥刀械管制條例第十一條
未經許可，製造、販賣或運輸第四條第一項第一款所稱其他可發射金屬或子彈具有殺
傷力之各式槍砲者，處五年以上有期徒刑，併科新臺幣一千萬元以下罰金。
未經許可，轉讓、出租或出借前項所列槍砲者，處三年以上十年以下有期徒刑，併科
新臺幣七百萬元以下罰金。
意圖供自己或他人犯罪之用，而犯前二項之罪者，處無期徒刑或七年以上有期徒刑，
併科新臺幣一千萬元以下罰金。
未經許可，持有、寄藏或意圖販賣而陳列第一項所列槍砲者，處一年以上七年以下有
期徒，併科新臺幣七百萬元以下罰金。
第一項至第三項之未遂犯罰之。
刑法第三百二十一條
犯竊盜罪而有左列情形之一者，處六月以上五年以下有期徒刑：
一、於夜間侵入住宅或有人居住之建築物、船艦或隱匿其內而犯之者。
二、毀越門扇、牆垣或其他安全設備而犯之者。
三、攜帶兇器而犯之者。
四、結夥三人以上而犯之者。
五、乘火災、水災或其他災害之際而犯之者。
六、在車站或埠頭而犯之者。
前項之未遂犯罰之。
